【裁判字號】    97,審消債更,1928
【裁判日期】    971021
【裁判案由】    聲請更生程序
【裁判全文】
臺灣高雄地方法院民事裁定        97年度審消債更字第1928號
聲  請  人  甲○○
上列當事人因消費者債務清理事件聲請更生，本院裁定如下：
    主  文
聲請駁回。
聲請費用由聲請人負擔。
    理  由
一、按債務人對於金融機構因消費借貸、自用住宅借款、信用卡
    或現金卡契約而負債務，在聲請更生或清算前，應提出債權
    人清冊，以書面向最大債權金融機構請求協商債務清償方案
    並表明共同協商之意旨，消費者債務清理條例（下稱本條例
    ）第151 條第1 項定有明文。又債務人受最大債權金融機構
    通知協商債務清償方案，二次無正當理由而未到場者，視同
    未請求協商，同條例應行注意事項第44條第3 項亦規定甚明
    。又聲請更生或清算不合程式或不備其他要件者，法院應以
    裁定駁回之，但其情形可以補正者，法院應定期間先命補正
    ，復為本條例第8 條所明定。
二、本件聲請人向本院聲請更生，雖主張：其有不能清償債務情
    事，對於金融機構因消費借貸、自用住宅借款、信用卡或現
    金卡契約而負債務，曾發函向最大債權金融機構請求協商，
    協商不成立，且其無擔保或無優先權之債務總額未逾新臺幣
    1,200 萬元，復未經法院裁定開始清算程序或宣告破產，爰
    請求准予更生等語。
三、經查：聲請人雖曾於97年6 月30日發函予最大債權金融機構
    元大銀行請求協商債務，惟經元大銀行二次通知面談無故不
    到場而退件，有元大銀行97年9 月4 日民事補正狀所附處理
    記錄可稽，是聲請人聲請更生，難認為已遵循本條例第151
    條第1 項規定對於金融機構因消費借貸、自用住宅借款、信
    用卡或現金卡契約所負債務與全體債權金融機構先行債務協
    商之機制；聲請人雖以銀行公會消費者債務清理條例政策協
    調座談會認為請高雄的債務到台北去面談係屬過於誇張的例
    子，顯見其非無故不到場協商，惟依元大銀行之電話紀錄所
    示，聲請人未到場協商並未表明有何未能到場之困難，有該
    行上開處理記錄可參，而聲請人所提上開座談會紀錄，亦記
    載「如有過於誇張的例子，可以向本會反應，我們來協調處
    理」，並非認定就此情況聲請債務清理即可毋庸行前置協商
    程序；而本院於97年9 月25日再裁定通知聲請人於裁定送達
    後14日內補正申請協商證明文件，聲請人於97年9 月30日收
    受上開裁定，有送達證書與聲請人民事呈報狀在卷可稽，迄
    今仍未再向元大銀行再次聲請重新協商或向元大銀行表明有
    何未能到場協商之困難及提出證明；依上開說明，應認本件
    聲請人聲請更生不合程式，且經本院以裁定命補正而未補正
    ，依上說明，自應駁回其更生之聲請，爰裁定如主文。
中    華    民    國    97    年    10    月    21    日
              民事第五庭    法      官  林玉心
上為正本係照原本作成。
如不服本裁定，應於裁定送達後10日內，以書狀向本院提出抗告
，並繳納抗告費新臺幣1千元。
中    華    民    國    97    年    10    月    21    日
                            書  記  官  吳韻芳


司法院資訊處製作；財團法人民間司法改革基金會備份。
